

COMPÉTENCES PROFESSIONNELLES

- GNU/Linux, SCRUM, Git, UML
- Java, JEE, Junit, Selenium, Cypress
- DevOps: AWS EC2, AWS ECS
- Backend Dev: PHP, JavaScript, TypeScript, NodeJs, ExpressJs, NestJS, Symfony, Flask
- Frontend Dev: React, Spring Boot, MVC II, Angular, Flutter, React Native
- DB: Oracle, MongoDB, PostgreSQL, MySQL, HBase
- Photoshop, AfterEffects, Premiere Pro, Illustrator
- Hadoop, Apache Kafka et Spark, Docker
- Python, Keras, Tensorflow, SciKit Learn, OpenCV

CERTIFICATIONS

- 77-729: MOS: Microsoft Office Specialist 2016 (M.O Power Point/ Excel/ Word | juin 2020 | Score: (975/1000, 800/1000, 756/1000)
- AWS Cloud Practitioner Certificate
- Formation en premiers secours | 28/01/2018 | AVPC BIZERTE

ACTIVITÉS ASSOCIATIVES

- Leader, Scout Tunisienne (pour 12 ans)
- Chef département IT à ISCAE Advisors
- VPFD à JCI Rafraf
- Membre de Croissant Rouge RJ
- Responsable Média, Club IEEE WIE INSAT, INSAT ACM,
- Membre du club Junior Entreprise INSAT
- Photographe à Taddabor et à INSAT Press.
- RH club Dar Blockchain INSAT.

LANGUE

- Français: courant
- Anglais: courant
- Arabe: bilingue

CONTACT

- Rue de Bizerte Rafraf
- +216 99 448 530
- oumaima.kboubi@insat.ucar.tn
- linkedin.com/in/oumaima kaboubi-63a8a5194
- https://github.com/oumaima-kboubi

DIVERS

- Voyages, Music, Camping
- Psychologie, Montage, Graphic Design
- Basket, Cyclisme, Natation, Gymnastique

OUMAIMA KBOUBI

ÉTUDIANTE EN GÉNIE LOGICIEL A LA RECHERCHE D'UN STAGE D'ÉTÉ

PRÉSENTATION

Une étudiante en génie logiciel de 23 ans à l'INSAT. Ma vie a toujours été axée sur l'IT, la science et le bénévolat. Je suis un grand fan de la socialisation. En tant qu'étudiante en ingénierie, j'ai eu la chance de participer à de nombreux événements et expériences qui ont développé mes compétences sociales et de communication.

EXPERIENCE

KAVIAR TECH TUNISIE

Stagiaire | juin. 2021 - août 2021



- Commencer la conception ainsi que le développement d'une application mobile(Android/iOS)
 concrétisant un réseau de rencontres sociales professionnelles de type "meeting". Ceci revient à
 matcher entre utilisateurs selon leurs préférences et que l'app propose ensuite des plans qui plaisent
- Technologies utilisées: React Native, NodeJS, ExpressJS, MongoDB.

SOCIÉTÉ SEGITEC

Stagiaire | août 2020 - oct 2020



- Développement d'une application web de gestion commerciale.
- Conception fonctionnelle de l'application
- Création de base de données fournisseur(de matériel et de logiciels) et de modèles de propositions (Technique et commerciales),
- Technologies utilisées: Symfony, MySQL

SOCIÉTÉ SERVICE RAFRAF (AGIL)

Stagiaire | juil. 2019 - août 2019

- Visite régulière pour découvrir le mécanisme de travail de la société et pour se familiariser avec la vie professionelle.
- Création, entretien et saisie d'informations dans des bases de données du système informatique.
- Gestion de stock de carburants et de lubrifiants dans un kiosque.

EDUCATION

CYCLE INGÉNIEUR À L'INSTITUT NATIONAL DES SCIENCES APPLIQUÉES ET DE TECHNOLOGIES (INSAT) - TUNIS

2020 - 2021 | 1 ére Année Du Cycle Ingénieur, Spécialité Génie Logiciel - Mention bien 2021 - 2022 | 2 éme Année Du Cycle Ingénieur, Spécialité Génie Logiciel, DevOps.

CYCLE PRÉPARATOIRE INTÉGRÉ À L'INSTITUT NATIONAL DES SCIENCES APPLIQUÉES ET DE TECHNOLOGIES (INSAT) - TUNIS

2019-2020 | 2 éme Année Du Cycle Préparatoire Intégré, Spécialité Génie Logiciel. 2018-2019 | 1 ére Année Du Cycle Préparatoire Intégré, Tronc Commun: Math/Phy/Info.

BACCALAURÉAT TUNISIEN EN SCIENCES EXPÉRIMENTALES.

2018 | Lycée Med Ali Annabi - Ras Djbel - Mention très bien

PROJETS RÉALISÉS

- 2020 |"Smarty House" 'un site Web de gestion de Smart House dans le cadre d'un projet d'étude | Outils: Symfony4, MySQL
- 2021 | "Sahtek App": une application de gestion des Pharmacies et des services de santé au temps de pandémie | Outils: MERN Stack
- 2022 | "TUTORHUB": une application permettant de programmer des sessions ou présenter des services dans des domaines divers aux clients. | Outils: Angular, NestJS, MongoDB
- 2022 | "Cryptography App": une application de sécurité comprenant quelques outils de base pour tester la fiabilité des machines + un chatroom sécurisé par auth(BD, Token, Email) et chiffrement des messages | Outils: Python
- 2022 | "Covid19 Case Predictor": pipeline Big Data de prédiction des nombres de cas de covid19 en se basant sur un dataset de Kaggle | Outils: Hadoop HDFS et MapReduce, Hbase, Apache Kafka, Apache Spark, Docker, HBase, java, python
- Présent | PFA Deep Learning: Fusion et classification d'images médicales multi-modales |
 Outils: Python, Tensorflow, Keras, Google Colab, Kaggle